# 收回合作企业资产如何入账？

提问人：于呈 时间：2018-07-24 21:30:02
陈老师：您好！感谢帮我解答，谢谢！ 2002 年公司与开发商签订合作开发协议：公司出地，对方出资新建市场，双方约定十五年合作期，合作期间经营管理权属于对方，公司每年收取3O0万固定租金，合作期满公司收回经营权和地上建筑物所有权（无法办理权属证书）。 2017 年底按合同已到期，目前已收回并已重新出租给第三方，收回的地上建筑物现已评估 18643 万元。收回时公司如何入账，后续摊销如何处理？

回答人：chenyiwei
这个问题首先取决于在 2002 年开始合作时如何进行账务处理，现在收回时的账务处理是当初账务处理的延续。可能有两种处理方法：
1 、合作期间，地上建筑物不确认为本企业（出租方）的固定资产，但按照该房屋的建设成本和设计使用寿命测算 15 年后收回时的账面价值，将该账面价值分摊到 15 年，确认每年的租金收入，借记其他非流动资产，贷记其他业务收入，同时将土地的摊销计入其他业务成本与该租金收入配比。 15 年后收回时，按累计的其他非流动资产账面金额，借记固定资产或投资性房地产，贷记其他非流动资产，相当于收回租金。
2 、该房屋竣工时，确认为本企业的固定资产或投资性房地产（按其实际成本），同时贷记递延收益。该固定资产或投资性房地产在其设计使用寿命内计提折旧， 15 年内的折旧以及该土地的摊销计入其他业务支出。同时将该递延收益在 15 年内摊销，作为其他业务收入（土地租金收入）。 15 年后收回房屋时无需作特殊的账务处理。

提问人：于呈 时间：2018-07-25 21:54:41
谢谢，陈老师！ 2002 年合作时，甲方未做任何账务处理，甲方出资的土地事划拨地，还在甲方账面，一直未变化.合作期满时，甲方能否将地上建筑物评作为其他非流动资产，同时增加营业外收入。

回答人：chenyiwei
应将收回的房屋确认固定资产。如果无法核实当初的建造成本和目前的折余价值，可按评估值入账。